# 关于固定资产成本范畴的若干问题，求助各位达人！

提问人：faye013 时间：2011-06-22 11:59:32
公司为买一固定资产而派员工进行如何安装的培训，这个培训费是否应该计入固定资产成本？公司去国外验收固定资产发生的差旅费如机票费，应该不应该计入固定资产成本？

回答人：chenyiwei
如果培训仅涉及如何安装，而不涉及安装完成后如何正常使用该资产，并且相关固定资产的安装也是由接受过该次培训的员工完成的，则相关培训费可计入固定资产价值，但是以“合理支出”的限度为限，仅限于直接从事安装的工人和技术人员接受的、培训内容仅与该固定资产的安装相关的培训的相关支出。

提问人：nikan 时间：2011-07-15 10:33:00
回复 faye013 的帖子
在资产运抵指定地点并使其能够按照管理层预定的方式进行运转所必须的状态而发生的直接成本，均可计入固定资产成本。
我个人认为，为验收发生的差旅费属于“按照管理层预定的方式进行运转所必须的状态而发生的直接成本”，可计入固定资产成本。

回答人：chenyiwei
基本赞同。